Inventaris van het archief van mr. J.C. Voorduin [levensjaren 1799-1878], 1814-1848
Nationaal Archief, Den Haag
- Geschriften betreffende het werk van mr. J. C. Voorduin: Geschiedenis en Beginselen der Nederlandsche Wetboeken., A.
  - Geschriften betreffende de samenstelling., II.
    - Deel II-V. Burgerlijk Wetboek., b.
      - Geschriften betreffende verschillende gedeelten van het Burgerlijk Wetboek., 2.
        - Staat van vergelijking van de artikelen van boek I van het Burgerlijk Wetboek met die van den Code Napoleon en die van den Code civil., 45; 1 stuk
        - Drukproef van een gedeelte van boek I titel X en XI, met verbeteringen., 46; 1 vel
          Verg. Voorduin, D. II, blz. 433-448.
        - Voor-ontwerp voor een gedeelte van de beschouwingen over boek I titel XIII., 47; 1 omslag
        - Voor-ontwerp voor een gedeelte van de beschouwingen over boek I titel XV., 48; 1 omslag
          Verg. Voorduin, D. II, blz. 572 vlg.
        - Aanteekeningen betreffende de behandeling van boek I titel XVI., 49; 1 omslag
          Verg. Voorduin, D. III, blz. 1 vlg.
        - Aanteekeningen betreffende de behandeling van boek I titel IV (later V)., 50; 1 omslag
          Verg. Voorduin, D. III, blz. 135 vlg.
        - Aanteekeningen betreffende de behandeling van boek II titels I, II, IV, V, VI, VII en VIII., 51; 1 omslag
          Verg. Voorduin, D. III, blz. 299 vlg.
      - Varia., 3.
        - Verschillende stukken betreffende het Burgerlijk Wetboek., 52; 1 omslag
      - Gedrukte wetsontwerpen., 4.
        - Brief van den griffier van de Tweede Kamer aan de leden dezer Kamer in het algemeen en aan mr. R. Metelerkamp in 't bijzonder, 11 september 1820, ter begeleiding van de ontwerpen voor de Inleiding, boek II, III en IV., 53; 1 stuk
          Gedrukt. - Het ontwerp voor boek I was reeds in de zitting 1819-1820 aan de leden gezonden.
        - Stukken betreffende het ontwerp Burgerlijk Wetboek ingediend in de zitting 1820-1821; algemeen overzicht en algemeene inleiding., 54; 1 omslag
          Gedrukt. - Zie V. d. H. 1820-1821, bijlage VII, nr. 2.
        - Stukken betreffende het ontwerp Burgerlijk Wetboek ingediend in de zitting 1819-1820 en opnieuw in de zitting 1820-1821 boek I., 55; 1 omslag
          Gedrukt. - Zie V. d. H. 1819-1820, bijlagen IX, X, XIV, XV, XXII, XXIII, XXIV. en 1820-1821, bijlage VII. - Alleen de Koninklijke boodschap met opschrift "M.", doch alle vermoedelijk afkomstig van mr. R. Metelerkamp.
        - Stukken betreffende het ontwerp Burgerlijk Wetboek ingediend in de zitting 1820-1821, boek II, III en IV., 56; 1 omslag
          Gedrukt. - Zie V. d. H. 1820-1821, bijlage VII.
        - Ophelderende memorie omtrent de beginselen, ten gronde liggende aan het ontwerp Burgerlijk Wetboek, ingediend in de zitting, 1820-1821; 57; 1 stuk
          Gedrukt. - Zie V. d. H. 1820-1821, bijlage VII, nr. 3.
        - Algemeene verslagen van de Centrale afdeeling der Tweede Kamer, uitgebracht in de zitting 1820-1821, boek I artt. 1-73., 58; 1 omslag
          Gedrukt. - Zie V. d. H. 1820-1821, bijlage VII, nrs. 7-9.
        - Algemeene verslagen van de Centrale afdeeling der Tweede Kamer, uitgebracht in de zitting 1820-1821, boek I artt. 74-470., 59; 2 omslagen
          Gedrukt. - Zie V. d. H. 1820-1821, bijlage VII, nrs. 16-18. - Dubbel. Twee stukken met opschrift "Voorduin", en één voorzien van aanteekeningen, vermoedelijk van Voorduin.
        - Stukken betreffende het ontwerp Burgerlijk Wetboek, ingediend in de zitting 1821-1822, boek I titel IV-XI., 60; 1 omslag
          Gedrukt. - Zie V. d. H. 1821-1822, bijlagen X, XVI, XVII en XXIV.
        - Verschillende stukken betreffende ontwerpen van het Burgerlijk Wetboek, ingediend in de zittingen, 1822-1823, 1823-1824, 1824-1825, 1825-1826; 61; 1 omslag
          Gedrukt. - Zie V. d. H., zitting 1822-1823, bijlage VII, XIII, XIV, XIX, XX; zitting 1823-1824, bijlage V; zitting 1824-1825, bijlage X, XIX; zitting 1825-1826, bijlage VII, XVIII.
        - Stukken betreffende het ontwerp Burgerlijk Wetboek, ingediend in de zitting 1831-1832, boek I., 62; 1 omslag
          Gedrukt. - Zie V. d. H. 1831-1832, bijlage XVI. - Dubbel. Een exemplaar afkomstig uit de verzameling Gockinga.
        - Stukken betreffende het ontwerp Burgerlijk Wetboek, ingediend in de zitting 1832-1833, boek II titel 1-X, XI-XVII, XVIII-XX en XII., 63; 1 omslag
          Gedrukt. - Zie V. d. H. 1832-1833, bijlage II, V, XIX en XX. - Dubbel. Een exemplaar afkomstig uit de verzameling Gockinga. - In het andere één stuk met aanteekeningen van Voorduin.
        - Stukken betreffende het ontwerp Burgerlijk Wetboek, ingediend in de zitting 1832-1833, boek III., 64; 1 omslag
          Gedrukt. - Zie V. de H. 1832-1833, bijlage XVI. - Dubbel. Een exemplaar afkomstig uit de verzameling Gockinga. Samen in omslag betiteld: "2 ex. van het derde boek, benevens" de processen-verbaal compleet. Van mr. J. C. V."
        - Stukken betreffende het ontwerp Burgerlijk Wetboek, ingediend in de zitting 1832-1833, boek IV., 65; 1 omslag
          Gedrukt. - Zie V. d. H. 1832-1833, bijlage XXII. - Afkomstig uit de verzameling Gockinga.
        - Redevoering van jhr. mr. G. Beelaerts van Blokland, gehouden in de zitting 1831-1832 over het ontwerp voor boek I titel XIX, ingediend ter vervanging van den reeds aangenomen titel XVIII., 66; 1 stuk
          Gedrukt. - Met opschrift "M.", afkomstig van mr. R. Metelerkamp.
        - Stukken betreffende het ontwerp Burgerlijk Wetboek, ingediend in de zitting 1833-1834 boek II. titel VI en VII., 67; 1 omslag
          Gedrukt. - Zie V. d. H. 1833-1834., bijlage III. - Dubbel. Een exemplaar met opschrift "M.", afkomstig van mr. R. Metelerkamp.
        - Stukken betreffende het ontwerp Burgerlijk Wetboek ingediend in de zitting 1833-1834, boek II, titel XVIII-XX., 68; 1 omslag
          Gedrukt. - Zie V. d. H., bijlage IV. - Dubbel. Een exemplaar uit de verzameling Gockinga.
      - Gedrukte wetsontwerpen tot invoering van gedeelten., 5.
        - Stukken betreffende het voorstel, ingediend in de zitting 1826-1827, tot in werking brenging van boek I titel IV art. 7., 69; 1 omslag
          Gedrukt. - Zie V. d. H. 1826-1827, bijlage XVII.
        - Stukken betreffende het ontwerp, ingediend in de zitting 1824-1825, tot in werking brenging van boek II titel VI en VII., 70; 1 omslag
          Gedrukt. - Zie V. d. H. 1824-1825, bijlage XVII.
        - Stukken betreffende het ontwerp ingediend in de zitting 1828-1829 tot dadelijke invoering van boek II titel XX art. 27., 71; 1 omslag
          Gedrukt. - Zie V. d. H. 1828-1829, bijlage VII. - Dubbel. Een exemplaar zeer onvolledig, het andere met opschrift "M.", afkomstig van mr. R. Metelerkamp.
    - Deel V-VII. Wetboek van Strafvordering., c.
      - Gedrukte Wetsontwerpen., 1.
        - Stukken betreffende het ontwerp Wetboek van Strafvordering, ingediend in de zitting, 1828-1829; 72; 1 omslag
          Gedrukt. - Zie V. d. H. 1828-1829 bijlage III. Gedeeltelijk weggeknipt en voorzien van aanteekeningen van Voorduin.
        - Stukken betreffende het Wetboek van Strafvordering, ingediend in de zitting, 1829-1830; 73; 1 omslag
          Gedrukt. - Zie V. d. H. 1829-1830, bijlage V. - Gedeeltelijk weggeknipt en voorzien van aanteekeningen van Voorduin.
        - Stukken betreffende het ontwerp Wetboek van Strafvordering, ingediend in de zitting 1829-1830. titel II, III en XXII., 74; 1 omslag
          Gedrukt. - Zie V. d. H. 1829-1830, bijlagen XXXI en XXXII. - Gedeeltelijk weggeknipt en voorzien van aanteekeningen van Voorduin.
        - Stukken betreffende het ontwerp tot herziening van het Wetboek van Strafvordering, ingediend in de zitting, 1835-1836; 75; 1 omslag
          Gedrukt. - Zie V. d. H. 1835-1836, bijlage X. - Het exemplaar is zeer onvolledig en voorzien van aanteekeningen van Voorduin.
    - Deel VIII-X. Wetboek van Koophandel., d.
      - Stukken van algemeenen aard., 1.
        - Overzicht van de behandeling der verschillende ontwerpen., 1822-1837; 76; 1 stuk
        - Lijst van ontbrekende stukken over het Wetboek van Koophandel., 77; 1 stuk
        - Staat van vergelijking van de artikelen van het Wetboek van Koophandel tusschen de verschillende ontwerpen., 78; 1 deeltje
        - Stukken betreffende het ontwerp van wet tot verbetering van misstellingen, ingeslopen in verband met veranderingen en wijzigingen in het Wetboek van Koophandel, ingediend in de zitting van 1836-1837., 79; 1 omslag
          Gedrukt, - Zie V. d. H. 1836-1837, bijlage XVI.
        - Uitknipsels, bijeengeplakt voor verschillende gedeelten van het werk., 80; 1 omslag
          Gedrukt. - Voorzien van tal van aanteekeningen van Voorduin.
      - Gedrukte wetsontwerpen enz., 2.
        - Stukken betreffende het ontwerp voor het Wetboek van Koophandel, ingediend in de zitting van, 1822-1823, boek I en II; 81; 1 omslag
          Gedrukt. - Zie V. d. H. 1822-1823, bijlage VI. - Exemplaar met opschrift "M.", afkomstig van mr. R. Metelerkamp en voorzien van aanteekeningen van Voorduin en gedeeltelijk weggeknipt.
        - Ontwerpen voor boek I., 82-89; 8 omslagen
          - Stukken betreffende het ontwerp, ingediend in de zitting 1825-1826., 82
            Gedrukt. - Zie V. d. H. 1825-1826; bijlage V. - Dubbel; één gaaf exemplaar, één gedeeltelijk weggeknipt en voorzien van aanteekeningen van Voorduin.
          - Stukken betreffende het ontwerp, ingediend in de zitting 1825-1826, titel VII., 83
            Gedrukt. - Zie V. d. H. 1825-1826, bijlage XIX. - Dubbel; één gaaf exemplaar, één gedeeltelijk weggeknipt en voorzien van aanteekeningen van Voorduin.
          - Stukken betreffende de ontwerpen, ingediend in de zitting 1833-1834, titel I-VI, VII en VIII, 84
            Gedrukt. - Zie V. d. H. 1833-1834, bijlagen XII en XIII. - Gedeeltelijk weggeknipt en voorzien van eenige aanteekeningen van Voorduin.
          - Stukken betreffende het ontwerp, ingediend in de zitting 1834-1835; titel I, II, IV-VIII., 85
            Gedrukt. - Zie V. d. H. 1834-1835, bijlage III. - Gedeeltelijk weggeknipt en voorzien van eenige aanteekeningen van Voorduin.
          - Stukken betreffende het ontwerp, ingediend in de zitting 1834-1835, titel A en B., 86
            Gedrukt. - Zie V. d. H. 1834-1835; bijlage XV. - Met een aanteekening van Voorduin.
          - Stukken betreffende het ontwerp, ingediend in de zitting 1834-1835, titel III., 87
            Gedrukt. - Zie V. d. H. 1834-1835; bijlage XVII. - Gedeeltelijk weggeknipt en voorzien van aanteekeningen van Voorduin.
          - Stukken betreffende het ontwerp, ingediend in de zitting 1835-1836, titel III., 88
            Gedrukt. - Zie V. d. H. 1835-1836; bijlage II. - Gedeeltelijk weggeknipt en voorzien van aanteekeningen van Voorduin.
          - Stukken betreffende het ontwerp, ingediend in de zitting 1835-1836, titel A. en B., 89
            Gedrukt. - Zie V. d. H. 1835-1836, bijlage III. - Met een aanteekening van Voorduin.
        - Gedrukte adressen van kassiers, ingediend bij de Tweede Kamer naar aanleiding van de ontwerpen van boek I van het Wetboek van Koophandel., 90; 1 omslag
        - Ontwerpen van boek II., 91-97; 7 omslagen
          - Stukken betreffende het ontwerp, ingediend in de zitting 1825-1826, titel I-VI., 91
            Gedrukt. - Zie V. d. H. 1825-1826; bijlage V. - Dubbel; één gaaf maar onvolledig exemplaar, één gedeeltelijk weggeknipt en voorzien van aanteekeningen van Voorduin.
          - Stukken betreffende het ontwerp, ingediend in de zitting 1825-1826, titel VII-XI., 92
            Gedrukt. - Zie V. d. H. 1825-1826, bijlage V. - Dubbel; één gaaf exemplaar, één gedeeltelijk weggeknipt en voorzien van aanteekeningen van Voorduin.
          - Stukken betreffende het ontwerp, ingediend in de zitting 1825-1826, titel IX., 93
            Gedrukt. - Zie V. d. H. 1825-1826; bijlage XX. - Dubbel, één gaaf maar onvolledig exemplaar, één gedeeltelijk weggeknipt en voorzien van aanteekeninigen van Voorduin.
          - Stukken betreffende het ontwerp, ingediend in de zitting 1834-1835, titel I-VII., 94
            Gedrukt. - Zie V. d. H. 1834-1835, bijlage IV.
          - Stukken betreffende het ontwerp, ingediend in de zitting 1834-1835, titel VIII-XI., 95
            Gedrukt. - Zie V. d. H. 1834-1835, bijlage XV. - Voorzien van enkele aanteekeningen van Voorduin.
          - Stukken betreffende het ontwerp, ingediend in de zitting 1835-1836, titel VIII-XI., 96
            Gedrukt. - Zie V. d. H. 1835-1836, bijlage III. - Met enkele aanteekeningen van Voorduin.
          - Stukken betreffende het ontwerp, ingediend in de zitting 1835-1836, laatste titel., 97
            Gedrukt. - Zie V. d. H. 1835-1836, bijlage XIII. - Met enkele aanteekeningen van Voorduin.
        - Ontwerpen voor boek III., 98-99
          - Stukken betreffende het ontwerp, ingediend in de zitting 1825-1826, 98
            Gedrukt. - Zie V. d. H. 1825-1826, bijlage XIV. - Oubbel; één gaaf maar onvolledig exemplaar; één gedeeltelijk weggeknipt met aanteekeningen van Voorduin, terwijl enkele stukken door het opschrift "M." op de herkomst van mr. R. Metelerkamp duiden.
          - Stukken betreffende het ontwerp, ingediend in de zitting 1835-1836, 99
            Gedrukt. - Zie V. d. H. 1835-1836, bijlage IV. - In omslag met opschrift van Voorduin, waarbij o. a. "Mank. rap"port Centr. afd.".
    - Deel XI. Wetboek van Strafrecht., e.
      - Stukken betreffende de verzameling gegevens en andere van voorbereidenden aard., 1.
        - Aanteekeningen betreffende de vraagpunten, door de Tweede Kamer in de zitting 1827-1828 behandeld, gesteld voor het destijds aanhangige ontwerp., 100; 1 omslag
        - Aanteekeningen betreffende de ontwerpen Wetboek van Strafrecht, ontleend aan de Staatscouranten en verschillende dagbladen, met aanhaling van en uit verschillende werken daarover vóór 1840., 101; 1 omslag
        - Uitknipsels uit de processen-verbaal van het onderzoek in de afdeelingen van en uit het verslag van de Centrale afdeeling over het ontwerp Wetboek van Strafrecht opgemaakt en uitgebracht in de zitting, 1839-1840; 102; 1 omslag
        - Briefwisseling met leden van de Tweede Kamer over de redevoeringen, door hen gehouden bij de behandeling van het ontwerp Wetboek van Strafrecht in de zitting 1839-1840; enkele brieven met de redevoering er bij, ook wel de redevoering zonder brief., 103; 1 omslag
        - Verslag van de beraadslagingen in de Tweede Kamer over het ontwerp Wetboek van Strafrecht in de vergadering van 1 Juni 1840, zooals dat is opgenomen in de Staatscourant van 2 Juni 1840 no. 130., 104; 1 omslag
          Gedrukt. - Dubbel.
        - Ontwerp voor de inleiding van deel XI., 105; 1 omslag
      - Gedrukte wetsontwerpen., 2.
        - Stukken betreffende het ontwerp, ingediend in de zitting, 1827-1828; 106; 1 omslag
          Gedrukt. - Zie. V. d. H. 1827-1828, bijlage II, en ook 1826-1827, bijlage XXIII. - Dubbel; één gaaf exemplaar met opschirften "Voorduin", één gedeeltelijk weggeknipt en met aanteekeningen en bijschriften van Voorduin.
        - Stukken betreffende het ontwerp, ingediend in de zitting 1839-1840, boek I., 107; 1 omslag
          Gedrukt. - Zie V. d. H. 1839-1840, bijlage V. - Met aanteekeningen van Voorduin.
    - Burgerlijk Wetboek; Wetboek van Koophandel; Wetboek van Burgerlijke Rechtsvordering en Crimineel Wetboek., f.
      - Gedrukte wetsontwerpen., 1.
        - Stukken betreffende de 22 ontwerpen tot wijziging van het Burgerlijk Wetboek, het Wetboek van Koophandel en het Wetboek van Burgerlijke Rechtsvordering, ingediend in de zitting, 1828-1829; 108; 1 omslag
          Gedrukt. - Zie V. d. H. 1828-1829, bijlage IV. - Gedeeltelijk weggeknipt, voorzien van aanteekeningen van Voorduin.
        - Stukken betreffende de 2 ontwerpen tot wijziging van het Burgerlijk Wetboek en het Wetboek van Burgerlijke Rechtsvordering, ingediend in de zitting van, 1828-1829; 109; 1 omslag
          Gedrukt. - Zie V. d. H. 1828-1829, bijlagen XXII en XXIII. - Gedeeltelijk weggeknipt, voorzien van aanteekeningen van Voorduin.
        - Veranderingen, welke het ontwerp Burgerlijk Wetboek in de reeds overgegevene wetboeken noodzakelijk maakt; nl. in de "wet betrekkelijk de manier van procederen in civile zaken", en in het "crimineel wetboek"., 110; 1 stuk
          Gedrukt.
- Stukken betreffende het werk van mr. J. C. Voorduin "Geschiedenis en bepalingen der Grondwet van het Koninkrijk der Nederlanden"., B.
  - Stukken betreffende de ontwerpen tot verduidelijking en wijziging van de Grondwet, ingediend in de zitting, 1847-1848; 111; 1 omslag
    Gedrukt. - Zie V. d. H. 1847-1848, bijlage XXXVI. - Met kantteekeningen van Voorduin.
  - Stukken betreffende de ontwerpen tot herziening der Grondwet, ingediend in de zitting, 1847-1848; 112; 1 omslag
    Gedrukt. - Zie V. d. H. 1847-1848, bijlage XLIX. - Met kantteekeningen van Voorduin.
  - Stukken betreffende de ontwerpen tot verandering der Grondwet, ingediend bij de Tweede Kamer, in dubbele getale bijeengekomen in het zittingjaar 1847-1848., 113; 1 omslag
    Gedrukt. - Zie V. d. H. 1847-1848, bijlage LXV. - Met kantteekeningen van Voorduin.
  - Processen-verbaal van de beraadslagingen der afdeelingen van de Eerste Kamer der Staten-Generaal in het zittingjaar 1847-1848, over de twaalf wetsontwerpen tot herziening der Grondwet., 114; 1 omslag
    Gedrukt. - Zie V. d. H. 1847-1848, aanhangsel, blzz. 1-12. - Met aanteekeningen van Voorduin.
- Stukken betreffende de door mr. J. C. Voorduin in zijn werk behandelde wetboeken, verschenen na het afdrukken van dat werk., C.
  - Burgerlijk Wetboek., a.
    - Stukken betreffende de ontwerpen, ingediend in de zitting 1842-1843 tot intrekking en vervanging van boek II, titel XVI, eerste afdeeling van het Burgerlijk Wetboek en van de artt. 695, 696 en 698 van het Wetboek van Burgerlijke Rechtsvordering., 115; 1 omslag
      Gedrukt. - Zie V. d. H. 1842-1843, bijlage XX.
  - Wetboek van Strafrecht., b.
    - Geschriften betreffende de voorbereiding der uitgave van het vervolg op deel XI., 1.
      - Briefwisseling met mr. G. A. G. van Maanen (Procureur-general bij den Hoogen Raad) en D. Veegens (Griffier van de Tweede Kamer) over het verkrijgen van gedrukte stukken betreffende de behandeling door de Tweede Kamer van de ontwerpen-Wetboek van Strafrecht na 1840., Januari en Februari 1848; 116; 1 omslag
      - Aanteekeningen betreffende de ontwerpen Wetboek van Strafrecht, ontleend aan de Staatscourant en het Weekblad van het Recht, met aanhaling van en uit verschillende werken en bijdragen daarover., 117; 1 omslag
      - Schets van een inleiding op een vervolg van de geschiedenis van de totstandkoming van het Wetboek van Strafrecht van 1840 af., 118; 1 omslag
      - Ontwerp voor de inleiding op een vervolg van de geschiedenis van de totstandkoming van het Wetboek van Strafrecht van 1840 af., 119; 1 omslag
        Onvoltooid; loopt slechts tot kort na 1843.
      - Vergelijkende tafel van de ontwerpen Wetboek van Strafrecht, ingediend in de zittingen, 1839-1840, 1842-1843 en 1846-1847; 120; omslag
        Onvoltooid, loopt slechts tot art. 92 van het ontwerp 1847. - Verg. Voorduin, Geschiedenis en beginselen der Nederlandsche Wetboeken, deel XI, blz. 387-390 in verband met blz. XIX en XX.
      - Tabellarisch overzicht van de straffen, waarmee in het ontwerp IIde boek van het Wetboek van Strafrecht wordt bedreigd, gerangschikt naar verschillende kategorieën met een inleiding en voorts eenige voor-ontwerpen van dat overzicht., 121; 1 omslag
    - Gedrukte wetsontwerpen., 2.
      - Stukken betreffende het ontwerp, ingediend in de zitting 1842-1843, boek II., 122; 1 omslag
        Gedrukt. - Zie V. d. H. 1842-1843, bijlage II. - In drie exemplaren, elk met aanteekeningen van Voorduin.
      - Voorloopig verslag over het ontwerp, ingediend in de zitting 1844-1845, tot wijziging van boek I en tot regeling van de invoering van het wetboek., 123; 1 stuk
        Gedrukt. - Zie V. d. H. 1844-1845, bijlage II. - Met een opschrift van Voorduin.
      - Stukken betreffende het ontwerp, ingediend in de zitting 1845-1846, boek I., 124; 1 omslag
        Gedrukt. - Zie V. d. H. 1845-1846, bijlage XXIII.
      - Stukken betreffende het ontwerp, ingediend in de zitting 1846-1847, boek I-III., 125; 1 omslag
        Gedrukt. - Zie V. d. H. 1846-1847, bijlage XII.
      - Stukken betreffende het ontwerp, ingediend in de zitting 1846-1847, boek I titel IV., 126; 1 omslag
        Gedrukt. - Zie V. d. H. 1846-1847, bijlage XXXIII.
      - Stukken betreffende de ontwerpen, ingediend in de zitting 1847-1848, boek II en III., 127; 1 omslag
        Gedrukt. - Zie V. d. H. 1847-1848, bijlage V.
- Stukken betreffende niet door mr. J. C. Voorduin in zijn werk behandelde wetboeken en wetten., D.
  - Wetboek van Burgerlijke Rechtsvordering., a.
    - Geschrift betreffende de voorbereiding voor een uitgave., 1.
      - Vergelijkend overzicht tusschen de vroeger en later aangenomen ontwerpen, als wetten in de Staatsbladen van 1828 en 1829 en 1837 verschenen., 128; 1 stuk
    - Gedrukte wetsontwerpen., 2.
      - Stukken betreffende het ontwerp, ingediend in de zitting 1827-1828, boek I., 129; 1 omslag
        Gedrukt. - Zie V. d. H. 1827-1828, bijlage III. - Met aanteekeningen van Voorduin.
      - Stukken betreffende het ontwerp, ingediend in de zitting 1827-1828, boek I titel IV en VII., 130; 1 omslag
        Gedrukt. - Zie V. d. H. 1827-1828, bijlage XX.
      - Stukken betreffende het ontwerp, ingediend in de zitting 1827-1828, boek II en III., 131; 1 omslag
        Gedrukt. - Zie V. d. H. 1847-1848, bijlage III.
      - Stukken betreffende het ontwerp, ingediend in de zitting 1827-1828, boek III titel II., 132; 1 omslag
        Gedrukt. - Zie V. d. H. 1827-1828, bijlage XXI.
      - Stukken betreffende het ontwerp, ingediend in de zitting 1836-1837, boek I., 133; 1 omslag
        Gedrukt. - Zie V. d. H. 1836-1837, bijlage XI. - Dubbel; één met aanteekeningen van Voorduin, één afkomstig uit de verzameling Gockinga.
      - Stukken betreffende het ontwerp, ingediend in de zitting 1836-1837, boek II., 134; 1 omslag
        Gedrukt. - Zie V. d. H. 1836-1837, bijlage XIII. - Dubbel; één; exemplaar afkomstig uit de verzameling Gockinga.
      - Stukken betreffende het ontwerp, ingediend in de zitting 1836-1837, boek III., 135; 1 omslag
        Gedrukt. - Zie V. d. H. 1836-1837, bijlage XV. - Dubbel; één exemplaar afkomstig uit de verzameling Gockinga.
  - Wet op de Rechterlijke Organisatie enz., b.
    - Gedrukte wetsontwerpen., 1.
      - Stukken betreffende het ontwerp, ingediend in de zitting 1826-1827, voor de wet tot samenstelling der rechterlijke macht en op het beleid der justitie, 136; 1 omslag
        Gedrukt. - Zie V. d. H. 1826-1827, bijlage XIII. - Met aanteekeningen van Voorduin.
      - Stukken betreffende de ontwerpen, ingediend in de zitting 1827-1828, voor de wetten op de indeeling van het Koninkrijk in arrondissementen en kantons., 137; 1 omslag
        Gedrukt. - Zie V. d. H. 1837-1838, bijlage XV.
      - Stukken betreffende de ontwerpen, ingediend in de zitting 1828-1829, voor de wetten op de indeeling van het Koninkrijk in arrondissementen en kantons., 138; 1 omslag
        Gedrukt. - Zie V. d. H. 1828-1829, bijlage X. - Met aanteekeningen van Voorduin.
      - Stukken betreffende de ontwerpen, ingediend in de zitting 1828-1829, voor de wetten op de indeeling van de provinciën Henegouwen, Luik en West-Vlaanderen in arrondissementen en kantons., 139; 1 omslag
        Gedrukt. - Zie V. d. H. 1828-1829, bijlagen XVI en XVII.
      - Stukken betreffende het voorstel van den heer Barthélemy, c. s. ingediend in de zitting 1828-1829, tot verandering van de wet van 18 April 1827 betrekkelijk de samenstelling der rechterlijke macht en op het beleid der justitie., 140; 1 omslag
        Gedrukt. - Zie V. d. H. 1828-1829, bijlage XVIII.